台灣高等法院刑事判決　　　　　　　　　　　　　九十一年度上易字第二四四二號
　　上　訴　人　台灣基隆地方法院檢察署檢察官
　　被　　　告　乙○○
　　選任辯護人　林達傑　律師
　　　　　　　　侯傑中　律師
右列上訴人，因被告贓物案件，不服台灣基隆地方法院九十一年度易字第一七五號，
中華民國九十一年七月二十四日第一審判決（起訴案號：台灣基隆地方法院檢察署九
十一年度偵字第一０二五號）提起上訴，本院判決如左：
    主      文
上訴駁回。
    理      由
一、公訴意旨略以：被告乙○○於九十一年三月一日凌晨二時許，騎乘重機車，附載
    同案被告廖敏鑫，行經基隆市○○區○○路二一二號之一前時，適機車故障而無
    法行駛。當被告走至附近商店購物之際，廖敏鑫見被害人甲○○所有之ＥＧＫ─
    １２１號輕機車停放該處路旁之騎樓下，竟意圖為自己不法之所有，持被告之機
    車鑰匙一支，插入該機車電門而發動之，竊取該機車；得手後，由廖敏鑫改騎該
    機車，附載知情之被告，騎回其在台北縣瑞芳鎮○○街二八七號之住處。嗣被告
    明知該機車係竊取而來之贓物，竟向廖敏鑫借用該機車而騎走，嗣後方將該機車
    返還廖敏鑫，因認被告涉有刑法第三百四十九條第一項之收受贓物罪嫌云云。
二、公訴人認為被告涉有前述罪嫌，係以右揭事實業據同案被告廖敏鑫供述甚詳，再
    就當時情形，被告乙○○離開現場片刻，廖敏鑫隨即有機車可供代步，則被告豈
    能無疑？被告若不知該機車是贓物，何以告知廖敏鑫要小心騎用以免出事云云，
    為其論據。惟訊據被告乙○○則矢口否認有犯罪之情事，辯稱：當天我騎我的車
    載他（指廖敏鑫），後來他說要向朋友借車，拿我手機去打，我看他打很久，我
    就去買東西，機車鑰匙我留在自己機車上沒有交給廖敏鑫，回來後就看到他有一
    部機車，我不知道車的來源。起訴事實不對，我本來要他載我回去，我不習慣騎
    別人的車，但是他說我自己騎回去就好，車我隔天就返還，我自己的機車送修，
    第二天修好我就去拿回，我沒有與廖敏鑫共同竊盜，我不知道機車是否他偷來的
    ，也沒有收受贓物等語。
三、經查：同案被告廖敏鑫在警訊中供稱：「我是與一位叫阿成的朋友共同竊取上開
    機車」、「是阿成拿了一支鑰匙給我，由我持該支鑰匙開啟該ＥＧＫ─１２１號
    輕機車」、「阿成的本名叫『乙○○』，因他騎他的機車載我到達偷車地點（東
    信路）突然故障，當要將車移置到騎樓下時發現該車ＥＧＫ─１２１號輕機車，
    突發共議以他機車鑰匙由我開啟該車電門竊取。事後做為彼此共用之交通工具」
    、「我知道竊盜係違法行為，無受人指使，均是共議的」、「我與乙○○是一般
    朋友，沒有仇恨」等語（見台北縣警察局瑞芳分局九十一年三月八日警訊筆錄）
    。在偵查初訊時供稱：「九十一年三月一日凌晨二點是我與乙○○共同竊取機車
    ，當時是乙○○的機車壞掉，是誰提議要偷車忘記了，由乙○○提供他機車鑰匙
    由我將該機車發動騎走，我們二人輪流騎用直到昨天（指九十一年三月八日）下
    午四點被警查獲」云云（見偵查卷第二三頁）。又在原審調查中供稱：「當時他
    （指乙○○）沒有離開去買東西，我拿他鑰匙去偷車，他在我旁邊」等語（見原
    審卷第五一、五二頁）。而上開機車係被害人甲○○於公訴意旨所指時地失竊，
    亦經被害人陳述甚明，並有車輛竊盜、車牌失竊資料個別查詢報表及台北縣警察
    局贓物認領保管單各一紙在卷可稽。又被告乙○○供稱：伊與廖敏鑫是朋友，無
    何仇恨云云。則同案被告廖敏鑫上開供述，顯無誣攀被告之虞，應可採信。且同
    案被告廖敏鑫亦經原審以共同竊盜判處罪刑確定，足見被告乙○○上開所辯委係
    圖卸刑責之詞，應不足採。其與廖敏鑫有共同竊盜之犯行，洵堪認定，核被告所
    為係犯刑法第三百二十條第一項之竊盜罪，而不犯刑法第三百四十九條第一項之
    收受贓物罪，其所犯竊盜犯行與廖敏鑫間有犯意聯絡、行為分擔，應論以共同正
    犯。原審本同上之見解，認被告係與同案被告廖敏鑫共同行竊，並非止於收受贓
    物等情，因檢察官以收受贓物罪起訴，與竊盜罪基本事實不同，無從變更法條加
    以論處，而就起訴贓物部分為無罪之諭知，並敘明竊盜部分應由檢察官另行處理
    ，經核並無不合，檢察官上訴意旨仍執陳詞，認被告應構成贓物罪指摘原判決不
    當，為無理由，應予駁回。
據上論斷，應依刑事訴訟法第三百六十八條，判決如主文。
本案經檢察官周誠南到庭執行職務。
中      華      民      國    九十一    年      九      月    二十四    日
                              台灣高等法院刑事第二庭
                                  審判長法  官  蔡  長  溪
                                        法  官  林  俊  益
                                        法  官  楊  貴  志
右正本證明與原本無異。
不得上訴。
                                        書記官  胡      儀
中      華      民      國     九十一   年      九      月    二十六    日
